Minutes et répertoires du notaire Jean Jacques ROQUEBERT, 16 mars 1838 - 5 mai 1868 (étude XVIII)
Archives nationales
- Minutes de Jean Jacques ROQUEBERT, 20 janvier 1818 - 12 mai 1924; MC/ET/XVIII/1199 - MC/ET/XVIII/1666
  - Minutes. 1851, octobre - décembre, octobre - décembre 1851; MC/ET/XVIII/1252
    - Transport, créance, 17000f., 4 octobre 1851; MC/ET/XVIII/1252
      Nom, qualité: (M.) Arnoult, Pierre Etienne.
      Profession: notaire (ancien), Valsain (Sarthe).
      Nom, qualité: (Mme ou Mlle) Michaut de Montzaigle, Melanie Henriette Philippe.
      Domicile: Paris (Paris) rue Caumartin, 52.
      Relations: veuve de l'intervenant 5.
      Nom, qualité: (M.) Lefebvre de Couchamp, Ange Francois.
      Profession: sous-prefet (ancien).
      Intervenant 6, en deuxième partie:
      Nom, qualité: (Mme ou Mlle) Gosselin de Saint-Meme, Antoinette Francoise Melanie.
      Domicile: Paris (Paris) rue d'Amsterdam, 2.
      Nom, qualité: (M.) Romeuf de, Jacques Alexandre.
      Domicile: Paris (Paris) rue d'Amsterdam, 2
    - Procuration r.p, dépôt, encaissement des interets de rente etat, 2872f., 4 octobre 1851; MC/ET/XVIII/1252
      Nom: Hospices Civils de Genes (italie).
      Domicile: Genes (italie).
    - Procuration r.p, dépôt, vente de rente etat 5%, 100f., 7 octobre 1851; MC/ET/XVIII/1252
      Nom, qualité: (Mme ou Mlle) Guirini, Florence.
      Nom, qualité: (M.) Dejaer, Georges Louis.
    - Procuration r.p, dépôt, conversion d'indemnite aux ex-possesseurs d'esclaves., 8 octobre 1851; MC/ET/XVIII/1252
      Nom, qualité: (M.) Grimaud, Joseph.
      Nom, qualité: (M.) Lory, Thomy.
    - Acceptation, achat d'actions pour emploi de capital, 34500f., 8 octobre 1851; MC/ET/XVIII/1252
      Nom, qualité: (Mme ou Mlle) Giresse Labeyrie de, Jeanne Mrie Emilie.
      Domicile: Passy (Paris) rue Basse, 50.
      Nom, qualité: (M.) Carbonnel de Canisy de, Paul Adrien.
      Domicile: Passy (Paris) rue Basse, 50
    - Procuration r.p, dépôt, vente de rentes etat 5% et 3%., 9 octobre 1851; MC/ET/XVIII/1252
      Nom, qualité: (M.) Gachet, Jean.
      Profession: docteur-en-medecine, Margaux (Gironde).
      Domicile: Margaux (Gironde).
      Nom, qualité: (M.) Pichard, Frederic Eugene.
      Domicile: Paris (Paris) rue Lepeletier, 23
    - Procuration r.p, dépôt, vente de rente etat 5%, 318f., 9 octobre 1851; MC/ET/XVIII/1252
      Nom, qualité: (M.) Fredenreich de, Frederic.
      Nom, qualité: (M.) Felicie de, Alexis.
      Profession: docteur en droit, Paris.
      Domicile: Paris (Paris) rue de Trevise, 22
    - Procuration acte, dépôt, prise de possession de succession., 9 octobre 1851; MC/ET/XVIII/1252
      Nom, qualité: (Mme ou Mlle) Scholler (hoirs).
      Nom, qualité: (M.) Scholler, Pierre Isaie.
    - Société, proces verbal, dépôt, examen des comptes de liquidation., 13 octobre 1851; MC/ET/XVIII/1252
      Nom: Société de La Sambre Francaise Canalisee.
      Domicile: Paris (Paris) rue de Provence, 11
    - Bail, serres et maison, 2500f par an, Auteuil (Paris) rue de la Fontaine, 11., 13 octobre 1851; MC/ET/XVIII/1252
      Domicile: Passy (Paris) rue de Passy, 13.
      Nom, qualité: (M.) Woldemar-Fernaux, Charles Louis.
      Domicile: Paris (Paris) rue de la Tour-d'Auvergne, 31
    - Succession, inventaire apres décès., 14 octobre 1851; MC/ET/XVIII/1252
      Nom, qualité: (Mme ou Mlle) Lejeune, Heloise Amelie.
      Domicile: Paris (Paris) rue Thevenot, 6.
      Nom, qualité: (M.) Martel, Louis Pierre Bernard.
      Domicile: Paris (Paris) rue Thevenot, 6
    - Procuration r.p, dépôt, vente de rente etat 5%, 178f., 14 octobre 1851; MC/ET/XVIII/1252
      Nom, qualité: (Mme ou Mlle) Joly, Elisabeth Ursule.
      Domicile: Luneville (Meurthe-et-Moselle).
      Nom, qualité: (M.) Joly, Pierre Nicolas.
    - Quittance, paiement de terrain, 2264m2, 69440f., 15 octobre 1851; MC/ET/XVIII/1252
      Nom, qualité: (M.) Moreau, Adolphe Ferdinand.
      Domicile: Paris (Paris) rue des Mathurins, 38.
      Domicile: Paris (Paris) rue de la Ville-l'Eveque, 29.
      Domicile: Paris (Paris) rue de la Ville-l'Eveque, 29
    - Succession, notoriete., 16 octobre 1851; MC/ET/XVIII/1252
      Nom, qualité: (M.) Robinchon, Henri Louis.
      Domicile: Ecouen (95).
      Nom, qualité: (M.) Dujardin, Henri Francois Simeon.
      Profession: epicier, Paris.
      Domicile: Paris (Paris) avenue des Champs-Elysees, 93
    - Procuration r.p, decharge, vente de rente etat 5%, 305f., 16 octobre 1851; MC/ET/XVIII/1252
      Nom, qualité: (M.) Michel, Louis Leon.
      Profession: papetier, Paris.
      Domicile: Paris (Paris) rue du Ponceau, 26.
      Nom, qualité: (M.) Mabire, Louis Charles.
      Domicile: Paris (Paris) rue de Grammont, 11
    - Succession, notoriete., 16 octobre 1851; MC/ET/XVIII/1252
      Nom, qualité: (M.) Davison-Bland, Henri Godfroy.
      Domicile: Paris (Paris) rue Olivier, 29
    - Procuration r.p, dépôt, recouvrement des interets de rente etat 5%, 2665f., 17 octobre 1851; MC/ET/XVIII/1252
      Nom, qualité: (Mme ou Mlle) Douglas, Elisabeth.
      Domicile: Brigton (angleterre).
      Nom, qualité: (M.) Douglas, Robert.
    - Notoriete, rectification, nom., 17 octobre 1851; MC/ET/XVIII/1252
      Nom, qualité: (M.) Freudenreich de, Frederic.
      Domicile: Berne (suisse)
    - Bail, maison, 1700f par an, Paris (Paris) rue Saint-Georges, 19., 21 octobre 1851; MC/ET/XVIII/1252
      Nom, qualité: (personne morale) Barthelemy (hoirs).
      Nom, qualité: (M.) Barthelemy, Eloi.
      Profession: medecin veterinaire, Paris (Paris).
      Domicile: Paris (Paris) rue Saint-Georges, 19.
      Nom, qualité: (M.) Meunier, Louis Georges.
      Profession: veterinaire, Neuilly-sur-Marne (Seine-Saint-Denis).
      Domicile: Neuilly-sur-Marne (Seine-Saint-Denis)
    - Mariage., 21 octobre 1851; MC/ET/XVIII/1252
      Nom, qualité: (M.) Moreau, Achille.
      Profession: brasseur de biere, Paris.
      Domicile: Paris (Paris) avenue des Champs-Elysees, 93.
      Nom, qualité: (M.) Moreau, Jacques Achille.
      Profession: brasseur de biere, Evr (Essonne).
      Domicile: Evry (Essonne).
      Nom, qualité: (Mme ou Mlle) Dujardin, Louise Felicite.
      Profession: epicier (marchand), Paris.
    - Mainlevee, hypotheque., 23 octobre 1851; MC/ET/XVIII/1252
      Nom, qualité: (M.) Bordillon, Theodore.
      Profession: entrepreneur de travaux publics (ancien), Angers (Maine-et-Loire).
      Domicile: Angers (Maine-et-Loire)
    - Transport, vente de certificat de liquidation d'indemnite coloniale, 11135f., 24 octobre 1851; MC/ET/XVIII/1252
      Nom, qualité: (M.) Saint-Palay, Jean.
      Profession: négociant, Fort-de-France (martinique (la)).
      Domicile: Fort-de-France (martinique (la)).
    - Renonciation à legs universel., 24 octobre 1851; MC/ET/XVIII/1252
      Nom, qualité: (M.) Bonneau de La Touche, Felix.
      Relations: veuf de l'intervenant 2.
      Nom, qualité: (Mme ou Mlle) Sarrebourse, Marie Amelie.
      Domicile: Alger (algerie)
    - Succession, transport de droits., 25 octobre 1851; MC/ET/XVIII/1252
      Nom, qualité: (Mme ou Mlle) Peltier, Elisabeth Josephine.
      Domicile: Paris (Paris) rue de la Goutte-d'Or, 46.
      Nom, qualité: (Mme ou Mlle) Felisaz, Francoise Victoire Clementine.
      Domicile: Paris (Paris) rue du Faubourg-Poissonniere, 42.
      Relations: épouse de l'intervenant 3, fille de l'intervenant 4.
      Nom, qualité: (M.) Tronche, Eustache Charles.
      Profession: coiffeur, Paris.
      Nom, qualité: (M.) Felisaz, Victor Amedee.
      Profession: garcon de caisse, Paris.
      Domicile: Paris (Paris) rue de la Goutte-d'Or, 46
    - Vente, maison, 41000f, Paris (Paris) rue de Breda, 24., 25 octobre 1851; MC/ET/XVIII/1252
      Nom, qualité: (M.) Hardouin, Alphonse Francois Dominique.
      Profession: sculpteur, Paris.
      Domicile: Paris (Paris) rue de Breda, 26.
    - Mariage., 25 octobre 1851; MC/ET/XVIII/1252
      Nom, qualité: (M.) Benat, Pierre.
      Profession: administrateur, Paris.
      Domicile: Paris (Paris) rue de la Victoire, 71.
      Nom, qualité: (M.) Benat, Jean Antoine.
      Profession: capitaine.
      Nom, qualité: (Mme ou Mlle) Morvan, Josephine Jeanne Marie.
      Nom, qualité: (M.) Morvan, Frederic.
      Profession: general de division, Paris.
      Domicile: Paris (Paris) rue Greffulhe, 5
    - Obligation, retard dans le paiement du loyer d'un terrain, 2300f, Paris (Paris) rue du Bel-Air, 5., 25 octobre 1851; MC/ET/XVIII/1252
      Nom, qualité: (M.) Leroy, Louis Mathieu.
      Domicile: Paris (Paris) rue du Bel-Air, 5.
      Profession: capitaine de hussard (ancien).
    - Procuration r.p, dépôt, vente de rente etat 5%, 200f., 27 octobre 1851; MC/ET/XVIII/1252
    - Procuration rp, dépôt, conversion d'indemnite aux ex-possesseurs d'esclaves, 32000f., 27 octobre 1851; MC/ET/XVIII/1252
      Nom, qualité: (M.) Floris, Marie Louise Estelle David.
      Nom, qualité: (M.) Jue, Jean Baptiste.
      Profession: prorpetaire.
      Nom, qualité: (M.) Lacome, Jean Pierre.
      Nom, qualité: (M.) Wetley, Furcy.
      Profession: commercant, Sainte-Suzanne (reunion (la)).
      Nom, qualité: (M.) Jaulin, Charles Auguste.
      Nom, qualité: (M.) Bourrouilh, Pierre.
      Profession: commercant, Saint-Denis (reunion (la)).
      Intervenant 7, en deuxième partie:
    - Procuration r.p, dépôt, conversion d'indemnite aux ex-possesseurs d'esclaves., 27 octobre 1851; MC/ET/XVIII/1252
      Nom, qualité: (Mme ou Mlle) Ricquebourg-Boiscourt, Marie Reine.
      Nom, qualité: (M.) Morinier, Achille Charles Louis.
    - Société, proces verbal, demande de comparution., 27 octobre 1851; MC/ET/XVIII/1252
      Nom: Compagnie Du Gaz de La Haye.
      Domicile: Paris (Paris) rue Petrelle, 5-7.
      Nom, qualité: (M.) Goldsmit, Edmond.
      Profession: gerant de la compagnie du gaz.
      Relations: gérant(e) (s) de l'intervenant 1
    - Mainlevee, hypotheque., 27 octobre 1851; MC/ET/XVIII/1252
      Nom, qualité: (Mme ou Mlle) Saint-Brice Estudieu, Caroline.
      Domicile: Paris (Paris) rue de l'Ancienne-Comedie, 24.
      Nom, qualité: (M.) Marchand de Martelliere, Jacques Henri Amedee.
      Profession: marechal de camp (retraite).
      Domicile: Paris (Paris) quai Bourbon, 19
    - Procuration acte, dépôt, prise de possession de succession., 28 octobre 1851; MC/ET/XVIII/1252
      Nom, qualité: (Mme ou Mlle) Walther, Josephine Napoleone Henriette Frederique.
      Profession: receveur general, Paris.
    - Succession, notoriete., 29 octobre 1851; MC/ET/XVIII/1252
      Nom, qualité: (Mme ou Mlle) Prevost, Marie Madeleine.
      Domicile: Paris (Paris) rue Saint-Thomas-du-Louvre, 42.
      Nom, qualité: (M.) Lepaute, Pierre Basile.
      Profession: horloger (ancien), Paris.
      Domicile: Paris (Paris) rue Saint-Thomas-du-Louvre, 42
    - Quittance, acompte sur paiement de maison, 216000f sur 1061000f, Paris (Paris) rue de Choiseul, 23., 31 octobre 1851; MC/ET/XVIII/1252
      Nom, qualité: (M.) David de Thiais, Louis Alfred.
      Domicile: Unverre (Eure-et-Loir).
      Nom, qualité: (M.) Potel, Pierre Francois.
      Domicile: Paris (Paris) rue Vivienne, 22
    - Renonciation, surenchere concernant une adjudication de maison, Batignolles (Paris) Grande-Rue, 9., 3 novembre 1851; MC/ET/XVIII/1252
      Nom, qualité: (M.) Saintard, Francois Thomas.
      Profession: marchand de bois, Paris.
      Domicile: Paris (Paris) rue de Milan, 7.
      Nom, qualité: (Mme ou Mlle) Boujanot, Francoise Virginie.
      Domicile: Paris (Paris) rue de Milan, 11.
      Nom, qualité: (M.) Gillet, Jean Francois.
      Domicile: Paris (Paris) rue de Milan, 11
    - Mariage., 4 novembre 1851; MC/ET/XVIII/1252
      Nom, qualité: (M.) Martin, Pierre Adrien.
      Profession: caissier au chemin de fer de Paris-strasbourg, Paris.
      Domicile: Paris (Paris) rue Neuve-Coquenard, 24.
      Nom, qualité: (M.) Martin, Francois Leon.
      Profession: caissier general du chemin de fer de Paris-strasbourg, Paris.
      Nom, qualité: (Mme ou Mlle) Jacobs, Louise Irma.
      Domicile: Paris (Paris) rue de Conde, 1.
      Nom, qualité: (M.) Jacobs, Stanislas Joseph.
      Profession: graveur hydrographe de la marine, Paris.
      Domicile: Paris (Paris) rue de Conde, 1
    - Depot de pieces, envoi en possession de legs universel., 5 novembre 1851; MC/ET/XVIII/1252
      Nom, qualité: (Mme ou Mlle) Guichardin, Jeanne.
      Domicile: Paris (Paris) rue Olivier, 25.
      Nom, qualité: (M.) Davison-Bland, Henri Geoffroy.
      Domicile: Paris (Paris) rue Olivier, 25
    - Testament olographe., 7 novembre 1851; MC/ET/XVIII/1252
      Nom, qualité: (M.) Lory, Louis Eugene Arthur.
      Domicile: Reunion (la)
    - Mainlevee, hypotheque pour remboursement d'emprunt, 4000f., 7 novembre 1851; MC/ET/XVIII/1252
      Nom, qualité: (M.) Drubay, Alphonse.
      Profession: concierge, Paris.
      Domicile: Paris (Paris) rue d'Anjou-St-Honore, 120.
      Nom, qualité: (M.) Delsart, Pierre Joseph.
      Profession: parchand, Visly (Nord).
      Domicile: Visly (Nord)
    - Mainlevee, hypotheque., 8 novembre 1851; MC/ET/XVIII/1252
      Nom, qualité: (M.) Desaulle, Jean Gervais.
      Domicile: Ansauvilliers (Oise).
      Nom, qualité: (M.) Guyot, Francois Marie Philibert.
      Domicile: Paris (Paris) rue d'Argenteuil, 52
    - Mainlevee, hypotheque pour remboursement d'emprunt 876f., 8 novembre 1851; MC/ET/XVIII/1252
      Nom, qualité: (M.) Degousse, Pierre Emile.
      Profession: batteur d'or, Paris.
      Domicile: Paris (Paris) rue Saint-Martin, 48.
      Nom, qualité: (M.) Kock, Francois Jules.
      Profession: relieur, Tours (Indre-et-Loire).
    - Mainlevee, hypotheque., 8 novembre 1851; MC/ET/XVIII/1252
      Nom, qualité: (M.) Duclos, Jean Antoine.
      Domicile: Paris (Paris) rue du Cherche-Midi, 72.
      Nom, qualité: (M.) Prevost, Emmanuel Parie Florimond.
      Domicile: Paris (Paris) rue de la Vieille-Estrapade, 15
    - Société en commandite dépôt de pieces, projet de statuts., 10 novembre 1851; MC/ET/XVIII/1252
      Nom: Société Des Mines de Plomb Argentifere de Pontgibaud.
    - Procuration acte, gestion d'immeubles, Paris (Paris)., 10 novembre 1851; MC/ET/XVIII/1252
      Intervenant 2:
    - Procuration acte, vente d'immeubles, Paris (Paris)., 10 novembre 1851; MC/ET/XVIII/1252
      Profession: banquier, Rome.
      Nom, qualité: (M.) Buffarini (chevalier).
      Domicile: Paris (Paris) rue Basse-du-Rempart, 90
    - Decharge, dépôt, remboursement d'emprunt, 25590f., 10 novembre 1851; MC/ET/XVIII/1252
      Nom, qualité: (M.) Poignant, Pierre Francois Adolphe.
      Domicile: Rouen (Seine-Maritime).
      Domicile: Paris (Paris) quai Bourbon, 19.
    - Procuration acte, remboursement d'emprunt, 120000f., 11 novembre 1851; MC/ET/XVIII/1252
      Nom, qualité: (M.) Feuquere-Prevost, Theodule Aime.
      Nom, qualité: (M.) Heim, Gabriel.
      Profession: entrepreneur de roulage, Paris.
      Domicile: Paris (Paris) rue de Choiseul, 17.
    - Quittance, remboursement d'emprunt, 98450f., 11 novembre 1851; MC/ET/XVIII/1252
      Nom: Compagnie Du Chemin-De-Fer-Du-Nord.
      Relations: cessionnaire de l'intervenant 3.
      Nom: Société Heim (gabriel) et Cie.
      Domicile: Paris (Paris) rue de Choiseul, 17
    - Quittance, paiement d'un acompte sur le prix d'une foret, 87 hectares, 79436f, Breteuil (Eure)., 12 novembre 1851; MC/ET/XVIII/1252
      Nom, qualité: (personne morale) Louis-Philippe Roi Des Francais (hoirs).
      Nom, qualité: (M.) Bigot Duval, Adrien Louis Joseph.
      Profession: propriétaire, négociant, Rugle (Eure).
      Domicile: Rugles (Eure)
    - Prorogation, delai de remboursement d'emprunt, 4315f., 12 novembre 1851; MC/ET/XVIII/1252
      Nom, qualité: (M.) Tassart, Auguste.
      Domicile: Paris (Paris) quai de la Loire, 14.
      Nom, qualité: (M.) Ballet, Joseph.
      Profession: platrier, Pantin (Seine-Saint-Denis).
      Domicile: Pantin (Seine-Saint-Denis)
    - Société, dépôt de pieces, deliberation de conseil d'administration., 13 novembre 1851; MC/ET/XVIII/1252
      Nom: Société Du Canal de La Sambre A L'Oise.
    - Succession, inventaire apres décès., 13 novembre 1851; MC/ET/XVIII/1252
      Nom, qualité: (Mme ou Mlle) Lefebvre, Marie Esther.
      Domicile: Belleville (Paris) rue Levert, 3.
      Nom, qualité: (M.) Musnier-Descloseaux, Augustin Charles Marie Maurice.
      Profession: juge (ancien), Paris
    - Procuration acte, decharge, prise de possession de succession, 12213f., 15 novembre 1851; MC/ET/XVIII/1252
      Nom, qualité: (Mme ou Mlle) Lucq, Adele.
      Domicile: Paris (Paris) Cite d'Antin, 5.
      Nom, qualité: (M.) Lagrenee, Ernest Charles.
    - Succession, liquidation., 17 novembre 1851; MC/ET/XVIII/1252
      Nom, qualité: (M.) Duchatel, Ernest Charles Godefroy.
      Profession: directeur des postes, Reim (Marne).
      Domicile: Reims (Marne)
    - Procuration r.p, dépôt, vente de rente etat., 18 novembre 1851; MC/ET/XVIII/1252
      Nom, qualité: (personne morale) Burckardt (hoirs).
      Nom, qualité: (M.) Burkardt, Adolphe.
      Profession: docteur en droit, Bal (suisse).
    - Procuration r.p, dépôt, conversion d'indemnite aux ex-possesseurs d'esclaves., 18 novembre 1851; MC/ET/XVIII/1252
      Nom, qualité: (M.) Bertho, Zacharie.
      Nom, qualité: (M.) Marrast, Joseph Francois Orelie.
      Profession: proviseur de college, Paris.
      Domicile: Paris (Paris) rue de Tournon, 27
    - Procuration r.p, dépôt, vente de rente etat 3%, 1100f., 19 novembre 1851; MC/ET/XVIII/1252
      Nom, qualité: (M.) Pagasartundua, Juan.
      Profession: colonel d'artillerie, Pampelun (espagne).
      Domicile: Pampelune (espagne).
      Nom, qualité: (M.) Mitjans, Balthazar.
    - Succession, notoriete., 19 novembre 1851; MC/ET/XVIII/1252
      Nom, qualité: (M.) Duchastel, Ernest Charles Godefroy.
    - Transport, dépôt, créance, 80000f., 19 novembre 1851; MC/ET/XVIII/1252
      Nom, qualité: (M.) Tesniere, Auguste Cyrille.
      Domicile: Paris (Paris) rue du Grand-Chantier, 1bis.
      Nom: Société Heim et Cie.
    - Mainlevee, hypotheque., 19 novembre 1851; MC/ET/XVIII/1252
      Domicile: Paris (Paris) rue Taitbout, 18.
      Profession: entrepreneur de roulage (ancien), Paris.
      Domicile: Paris (Paris) rue du Grand-Chantier, 1bis
    - Procuration r.p, dépôt, vente de rente etat 5%, 136f., 22 novembre 1851; MC/ET/XVIII/1252
      Nom, qualité: (M.) Aescher, Charles Frederic.
      Domicile: Erlenbach (suisse).
      Nom, qualité: (M.) Knutti, Jacques.
      Domicile: Darstetten (suisse).
    - Quittance, paiement du prix d'adjudication de terrain, 20050f, Paris (Paris) rue Rochechouart, 27., 25 novembre 1851; MC/ET/XVIII/1252
      Nom, qualité: (M.) D'Argent de Deux-Fontaines, Charles Alfred.
      Profession: chef d'escadron (ancien).
      Domicile: Bouville (Essonne).
      Nom, qualité: (M.) Deherain, Cleophile Michel.
    - Procuration r.p, dépôt, conversion d'indemnite aux ex-possesseurs d'esclaves., 26 novembre 1851; MC/ET/XVIII/1252
      Nom, qualité: (M.) Duclos, Francois.
      Profession: commercant, Pointe-A-Pitr (guadeloupe (la)).
      Profession: employe d'agent-de-change, Paris.
    - Cahier des charges, maisons (2), Paris (Paris) rue du Cloitre-Notre-Dame, 6, rue Sainte-Elisabeth, 15., 27 novembre 1851; MC/ET/XVIII/1252
      Domicile: Paris (Paris) rue de Buffault, 19.
      Nom, qualité: (M.) Vendryes, Jean Baptiste Firmin.
      Profession: professeur, Lyo (Rhône).
      Domicile: Lyon (Rhône)
    - Tutelle, compte., 28 novembre 1851; MC/ET/XVIII/1252
      Nom, qualité: (Mme ou Mlle) Walther, Louise Catherine (baronne).
      Relations: veuve de l'intervenant 2, tutrice de l'intervenant 3.
      Nom, qualité: (M.) Bartholdi, Jean Frederic (baron).
      Relations: fils de l'intervenant 1, fils de l'intervenant 2
    - Procuration r.p, dépôt, conversion d'indemnite aux ex-possesseurs d'esclaves., 29 novembre 1851; MC/ET/XVIII/1252
      Nom, qualité: (M.) Peray, Jacques Aime.
    - Succession, inventaire apres décès., 29 novembre 1851; MC/ET/XVIII/1252
      Nom, qualité: (M.) Rousseau-Robillard, Jean Pierre.
      Domicile: Paris (Paris) Cloitre des Bernardins, 14
    - Vente, terrain, 26 hectares, 18000f, Liancourt (Oise)., 29 novembre 1851; MC/ET/XVIII/1252
      Nom, qualité: (Mme ou Mlle) Deschamps, Anne Mathilde Rosalie.
      Domicile: Paris (Paris) rue de Rivoli, 14.
      Relations: sœur de l'intervenant 2.
      Domicile: Paris (Paris) rue Saint-Marc, 36
    - Quittance, paiement d'adjudication de maison, 86460f, Boussy-Saint-Antoine (Essonne)., 1er décembre 1851; MC/ET/XVIII/1252
      Nom, qualité: (personne morale) Languillet (hoirs).
      Nom, qualité: (M.) Languillet, Christophe Victor.
      Domicile: Paris (Paris) rue de Choiseul, 6.
    - Procuration r.p, dépôt, conversion d'indemnite aux ex-possesseurs d'esclaves., 2 décembre 1851; MC/ET/XVIII/1252
      Nom, qualité: (M.) Soucaze, Jean Marie Jules.
      Domicile: Paris (Paris) rue de la Ferme-des-Mathurins
    - Depot de pieces, ordonnance royale concernant le majorat d'un duc., 3 décembre 1851; MC/ET/XVIII/1252
      Nom, qualité: (M.) Massa de (duc)
    - Succession, inventaire apres décès., 3 décembre 1851; MC/ET/XVIII/1252
      Nom, qualité: (M.) Forquer, Jean.
      Profession: domestique, Nouvelle-Orleans (louisiane).
      Domicile: Paris (Paris) quai de la Megisserie, 42
    - Procuration r.p, dépôt, conversion d'indemnite aux ex-possesseurs d'esclaves., 4 décembre 1851; MC/ET/XVIII/1252
      Nom, qualité: (M.) Robert, Victor Frederic.
      Nom, qualité: (M.) Begue, Roc.
      Nom, qualité: (M.) Chiron, Joseph.
    - Mainlevee d'opposition., 4 décembre 1851; MC/ET/XVIII/1252
      Nom, qualité: (M.) Droit, Jean Baptiste.
      Profession: hotelier (ancien), Paris.
      Domicile: Paris (Paris) rue Saint-Germain-des-Pres, 8.
      Nom, qualité: (M.) Piette Dit Foucault, Philippe Jules.
      Domicile: Paris (Paris) rue de Lille, 48.
      Nom, qualité: (Mme ou Mlle) Maireaux, Marie Antoinette.
      État civil: décédée
    - Mainlevee d'opposition., 4 décembre 1851; MC/ET/XVIII/1252
      Nom, qualité: (M.) Lienard, Nicolas Victor.
      Profession: fabricant d'horlogerie, Besancon (Doubs).
      Domicile: Besancon (Doubs).
      Domicile: Rumigny (Somme)
    - Procuration r.p, dépôt, vente de rente etat 5%, 250f., 4 décembre 1851; MC/ET/XVIII/1252
      Nom, qualité: (M.) Roguin, Jules.
      Profession: avocat, Yverdu (suisse).
      Domicile: Yverdun (suisse).
    - Testament olographe, depot., 8 décembre 1851; MC/ET/XVIII/1252
      Nom, qualité: (M.) Recullez, Jean Louis.
      Domicile: Batignolles (les) (Paris) rue de Levy, 5
    - Mariage., 8 décembre 1851; MC/ET/XVIII/1252
      Nom, qualité: (M.) Remond, Jean Etienne Auguste.
      Profession: menuisier (maitre), Paris.
      Domicile: Paris (Paris) rue de la Tixeranderie, 9.
      Nom, qualité: (M.) Remond, Jean.
      Nom, qualité: (Mme ou Mlle) Menager, Louise Genevieve.
      Domicile: Paris (Paris) quai de la Megisserie, 42.
      Nom, qualité: (M.) Forgues, Jean.
    - Procuration acte, dépôt, reglement de dette, 1111f., 10 décembre 1851; MC/ET/XVIII/1252
      Nom, qualité: (M.) Jackson, James.
      Profession: tailleur (marchand), Londres (angleterre).
      Nom, qualité: (M.) Saulx-Tavannes de (duc).
      Domicile: Paris.
      Nom, qualité: (M.) Chartrain, Etienne Adele Hoyau.
      Profession: receveur de rente, Paris.
      Domicile: Paris (Paris) rue Sainte-Anne, 63
    - Procuration acte, dépôt, remboursement d'emprunt, 250000f., 10 décembre 1851; MC/ET/XVIII/1252
      Nom, qualité: (personne morale) Merian-Wieland (hoirs).
      Nom, qualité: (M.) Merian-Wieland, Jean Jacques.
      Profession: négociant, Bal (suisse).
      Nom, qualité: (M.) Buquet, Alexandre Thomas Andre.
      Domicile: Paris (Paris) rue Thiroux, 8.
    - Mainlevee, hypotheque contre remboursement de prix de maison, 16600f, Calai (Pas-de-Calais)., 10 décembre 1851; MC/ET/XVIII/1252